臺灣雲林地方法院刑事判決　　　　　　　 94年度訴字第406號
公　訴　人　臺灣雲林地方法院檢察署檢察官
被　　　告　丁○○
上列被告因違反電信法等案件，經檢察官提起公訴（94年度偵字
第1465號），本院裁定進行簡式審判程序，由法官一人判決如下
：
    主  文
丁○○意圖為自己不法之所有，以恐嚇使人將本人之物交付，處
有期徒刑陸月，如易科罰金，以佰元折算壹日。
    事實及理由
壹、犯罪事實：
一、丁○○本無業，缺錢花用，思以不法手段得財。其基於意圖
    為自己不法所有之概括犯意，於民國94年03月24日上午07時
    許，在雲林縣虎尾鎮○○里○○路273 號前，趁甲○○下車
    購物之際，徒手竊取甲○○持有尚未熄火之車號B9-5532 號
    自小客車1 部（內有甲○○之皮包，皮包內有現金新臺幣－
    下同－5,000 元、虎尾郵局金融卡1 張等物），得手後據為
    己有。
二、同日（94年03月24日）上午08時許，丁○○本於上開概括犯
    意，在雲林縣北港鎮○○路330 號「五路財神廟」前攤位內
    ，徒手竊取丙○○○持有之門號0000000000號行動電話1 支
    （廠牌MOTOROLA、型號V8088 、價值約800 元），得手後據
    為己有。
三、丁○○於竊得甲○○之上開車輛後，於車內搜獲甲○○之行
    動電話號碼及上開郵局金融卡，本於意圖為自己不法所有之
    犯意，於同日（94年03月24日）上午09時許，在雲林縣虎尾
    鎮某處，撥打甲○○使用之門號0000000000號行動電話號碼
    ，向甲○○恐嚇稱：要匯款30,000元至甲○○使用之上開虎
    尾郵局帳戶（帳號00000000000000號）內供其提領，否則車
    子不歸還等語，致甲○○心生畏懼，而於94年03月25日上午
    09時30分許，至雲林縣大埤郵局匯款15,000元至上開帳戶內
    。丁○○意圖為自己不法所有，於同日某時，至雲林縣北港
    郵局，以其竊得甲○○之金融卡，在該郵局附設之自動提款
    機，接續2 次提領甲○○匯入之15,000元，而以不正方法，
    由自動付款設備取得他人之物，並恐嚇取財得逞。
四、丁○○於竊得丙○○○持有之上開行動電話後，取出該行動
    電話內之SIM 卡，裝入丁○○原使用之行動電話，並本於意
    圖為自己不法利益之概括犯意，自94年03月28日上午08時28
    分許起，至同日下午04時止，在雲林縣北港鎮等處，連續使
    用無線方式，盜用丙○○○持有行動電話之電信設備，撥打
    行動電話電話對外聯繫多次，詐得免繳行動電話通訊費用之
    不法利益。
五、丁○○承續上開概括犯意，於94年03月28日下午01時許，在
    雲林縣北港鎮「青松餐廳」內，徒手竊取乙○○持有之皮包
    1 只（內有現金6,600 元、駕駛執照、信用卡各2 張、國民
    身分證、健保卡、金融卡各1 張、廠牌NOKIA 行動電話1 支
    等物），得手後據為己有。嗣於同日下午04時許，丁○○駕
    駛上開竊得甲○○之自小客車，在雲林縣北港鎮○○路與文
    明路口，因酒後駕車為警攔查（未達酒醉駕車程度）而查獲
    上情。
貳、認定犯罪事實所憑之證據及理由
一、上開犯罪事實欄一、三部分，有告訴人甲○○於警詢之指訴
    筆錄、及其於檢察官面前之具結證述筆錄、於本院準備程序
    中之陳述筆錄在卷可參，並有贓物認領保管收據、雲林縣警
    察局舉發違反道路交通管理事件通知單、被竊之自小客車照
    片、車輛鑰匙照片、告訴人甲○○匯款之郵政國內匯款執據
    、告訴人甲○○上開郵局帳戶存簿之存提款紀錄在卷足憑。
    上開犯罪事實，亦據被告於本院審理時自白不諱，並有其於
    警詢之自白筆錄附卷可稽，其自白內容與上述證據資料相合
    ，自屬可信。
二、上開犯罪事實欄二、四、五部分，有被害人丙○○○於警詢
    中之陳述筆錄、告訴人乙○○於警詢之指訴筆錄、及被害人
    丙○○○與告訴人乙○○失竊財物之照片、贓物認領保管單
    、門號0000000000號行動電話通聯紀錄在卷可參，並據被告
    於本院審理時對上開事證坦白承認，另有被告於警詢時之供
    述筆錄在卷可詳，互核相符。綜上，本件事證明確，被告犯
    行堪以認定，自應依法論科。
、論罪科刑：
一、按以竊得之金融卡至自動提款機提款得逞，應論以刑法第33
    9 條之2 之罪（最高法院90年度臺上字第3704號裁判要旨參
    照）。又意圖為自己不法之所有，竊取他人之行動電話，進
    而為盜打通信之行為，應成立電信法第56條第1 項之罪，該
    罪係處罰詐得免繳電信通信費用之不法利益之規定，乃刑法
    詐欺得利罪之特別法，依特別法優於普通法之原則，自毋庸
    再論以刑法詐欺得利罪（最高法院88年度臺非字第43號判決
    要旨參照）。則被告如犯罪事實欄一、二、五之行為，係犯
    刑法第320 條第1 項之竊盜罪。如犯罪事實欄三之行為，係
    犯同法第346 條第1 項之恐嚇取財罪、第339 條之2 第1項
    之利用自動付款設備詐欺罪。如犯罪事實欄四之行為，係犯
    電信法第56條第1 項之盜用他人電信設備通信罪。檢察官對
    被告如犯罪事實欄三之行為，漏未追究刑法第339 條之2之
    罪，尚有未洽，惟此業經本院當庭諭知罪名，並提示被告辯
    論，被告亦已認罪無誤，應予敘明。被告先後3 次竊盜犯行
    ，及先後多次盜用他人電信設備通信之犯行，均係時間緊接
    ，分別觸犯犯罪構成要件相同之罪名，顯係基於概括犯意而
    為，應均依連續犯規定各論以1 罪，並加重其刑。被告竊盜
    之目的，在於恐嚇取財及盜用電信設備通信，其以竊得金融
    卡利用自動付款設備詐領現金，意在遂行其恐嚇取財之目的
    ，此經被告於本院審理時供述其犯罪目的甚明，是被告所犯
    上開之罪，有方法結果之牽連關係，應從一重論以恐嚇取財
    罪1 罪。檢察官認被告所犯之罪應予分論併罰，亦有未洽。
二、本院審酌被告犯後坦白犯行，且已與告訴人甲○○、被害人
    丙○○○達成民事損害賠償之和解，告訴人甲○○、被害人
    丙○○○均表明不再追究被告責任，有和解書在卷可稽，告
    訴人甲○○亦於審判中表示願意原諒被告，至告訴人乙○○
    部分，被告因無法與其聯繫上，致無法賠償告訴人乙○○所
    受之損害，惟此無礙被告已盡力彌補損害之心意，可認被告
    犯後已有悔意，態度良好。被告之犯罪動機係因找不到工作
    缺錢，而犯下本案犯行，惟其目前已有正當工作，固定收入
    ，且其家中尚有妻小待養，若科以得易科罰金以上之刑，強
    令被告入監服刑，對被告個人及其家庭生計難免均生巨大之
    影響，對已步入社會正軌之被告而言，實有妨礙，及其他一
    切情狀，量處如主文所示刑，並諭知易科罰金之折算標準。
    應適用之法條
一、刑事訴訟法第273條之1第1項、第299條第1項前段。
二、電信法第56條第1項。
三、刑法第11條前段、第56條、第320 條第1 項、第339 條之2
    第1項 、第346 條第1 項、第55條、第41條第1 項前段。
四、罰金罰鍰提高標準條例第1條前段、第2條。
中　　華　　民　　國　　94　　年　　8 　　月　　5 　　日
                  刑事第一庭    法  官  侯廷昌
以上正本證明與原本無異。
如不服本判決，應於判決送達後10日內，向本院提出上訴狀（須
附繕本）。
                                書記官  馮善詮
中　　華　　民　　國　　94　　年　　8 　　月　　5 　　日
附錄法條：
刑法第320條第1項、第339條之2、第346條第1項。
電信法第56條第1項。
中華民國刑法第320條
 (普通竊盜罪、竊佔罪)
意圖為自己或第 3 人不法之所有，而竊取他人之動產者，為竊盜
罪，處五年以下有期徒刑、拘役或五百元以下罰金。
意圖為自己或第 3 人不法之利益，而竊佔他人之不動產者，依前
項之規定處斷。
前二項之未遂犯罰之。
中華民國刑法第339條之2
意圖為自己或第3 人不法之所有，以不正方法由自動付款設備取
得他人之物者，處三年以下有期徒刑、拘役或一萬元以下罰金。
以前項方法得財產上不法之利益或使第 3 人得之者，亦同。
中華民國刑法第346條
 (單純恐嚇罪)
意圖為自己或第 3 人不法之所有，以恐嚇使人將本人或第 3 人
之物交付者，處六月以上五年以下有期徒刑，得併科1000元以下
罰金。
以前項方法得財產上不法之利益，或使第 3 人得之者，亦同。
前二項之未遂犯罰之。
電信法第56條
意圖為自己或第三人不法之利益，以有線、無線或其他電磁方式
，盜接或盜用他人電信設備通信者，處5 年以下有期徒刑，得併
科新台幣150 萬元以下罰金。
意圖供自己或第三人盜接或盜用他人電信設備通信，而製造、變
造或輸入電信器材者，處1 年以上7 年以下有期徒刑，得併科新
台幣3 百萬元以下罰金。意圖供第三人盜接或盜用他人電信設備
通信，而販賣、轉讓、出租或出借電信器材者，亦同。
意圖供自己或第三人犯罪之用而持有前項之電信器材者，處 3 年
以下有期徒刑，得併科新台幣 50 萬元以下罰金。
第 1 項及第 2 項之未遂犯罰之。
